# 求助陈版，合伙企业基金支付分配的业绩报酬应当在哪个科目核算？

提问人：wx_5b5152de3ebd 时间：2021-09-23 08:05:07
陈版好，
合伙企业（基金）协议约定，项目退出时先返还合伙人本金，再返还门槛收益，剩余的按照2:8分成，GP（管理人）分得20%的业绩报酬。
请教下陈版：
1 、针对该部分业绩报酬，管理人收到后，是否应当计入主营业务收入？
2 、基金层面，是否应当计入管理费用？ 还是说计入利润分配？
谢谢！！！！

回答人：chenyiwei
对管理人而言，超额收益分成属于提供管理服务的报酬，应确认为营业收入；对合伙企业而言应计入成本费用。

提问人：wx_5b5152de3ebd 时间：2021-09-27 15:09:00
业绩报酬实质应当是基于管理人提供服务，合伙企业接受服务，理解应当计入管理费用吧？ 谢谢

回答人：chenyiwei
对合伙企业可以列入管理费用。